臺灣彰化地方法院彰化簡易庭小額民事判決
110年度彰小字第653號
原      告  黃建南  
被      告  林彥名  
上列當事人間刑事附帶民事訴訟請求損害賠償事件，經本院刑事
庭裁定移送前來（110年度簡附民字第34號），本院於民國110年
10月21日言詞辯論終結，判決如下：
    主    文
被告應給付原告新臺幣（下同）5,000元，及自民國110年5月20
日起至清償日止，按週年利率5％計算之利息。
原告其餘之訴駁回。
本判決原告勝訴部分得假執行；但被告如以5,000元為原告供擔
保，得免為假執行。  
    理由要領
一、原告主張：民國110年2月7日晚間8時40分許，原告與女友前
    往彰化縣○○市○○路000號彰化果菜市場前，找原告處理債務
    時，與被告發生爭執，被告竟徒手毆打原告，致原告受有左
    側肩膀挫傷之傷害，原告因被告上開行為，精神受有相當痛
    苦，為此依侵權行為之法律關係提起本訴，請求被告賠償精
    神慰撫金等語，並聲明：㈠被告應給付原告新臺幣（下同）1
    00,000元，及自起訴狀繕本送達翌日起至清償日止，按年利
    率百分之5計算之利息；㈡請依職權宣告假執行。
二、被告則以：本件係原告先以討債為由，偕同其女友恐嚇被告
    ，被告忍無可忍才與原告發生拉扯衝突，且原告之傷勢輕微
    ，請從輕酌定精神慰撫金等語答辯，並聲明：原告之訴駁回
    。　
三、得心證之理由：
（一）原告主張其遭被告傷害之事實，業經本院以110年度簡字
      第756號刑事判決審認明確（院卷第13至19頁），被告就
      此亦未爭執，則此等事實應堪認定。
（二）按因故意或過失，不法侵害他人之權利者，負損害賠償責
      任；又不法侵害他人之身體、健康、名譽、自由、信用、
      隱私、貞操，或不法侵害其他人格法益而情節重大者，被
      害人雖非財產上之損害，亦得請求賠償相當之金額，民法
      第184條第1項前段、第195條第1項前段分別定有明文。被
      告既有前揭傷害原告之行為，自屬侵害原告之身體、健康
      權，則原告依上開規定，訴請被告賠償非財產上之損害，
      自屬有據。
（三）另按非財產之損害賠償係以人格權遭遇侵害，使精神上受有痛苦為必要，其核給之標準固與財產上損害之計算不同，然非不可斟酌雙方身份資力與加害程度，及其他各種情形核定相當之數額（最高法院51年台上字第223號判例意旨參照）。查原告陳稱其未婚無子女、學歷為高職畢業、在工廠當作業員、月收入約5萬多元，而被告自陳其未婚無子女、學歷為高中肄業、擔任貨車司機、月收入約3萬多元（院卷第74頁）；本院復依職權調取兩造稅務電子閘門財產所得調件明細表（院卷第47至62頁）予以參酌；另考量本件衝突發生之成因，確係原告為討債而出言恐嚇被告在先，及原告於本件所受傷害，僅為「左側肩膀挫傷」之相對輕微傷勢，茲審酌兩造之學歷、經濟狀況、上開刑事案件發生之原因、原告人格權所受貶損及精神上所受危害程度等一切情況，認原告請求被告賠償精神慰撫金5,000元屬適當，逾此金額之請求，難認允當。
四、綜上所述，原告依侵權行為之法律關係，請求被告賠償精神
    慰撫金5,000元，及自起訴狀繕本送達翌日即110年5月20日
    起至清償日止，按週年利率5％計算之利息，為有理由，應予
    准許；逾此範圍之請求，為無理由，應予駁回。
五、本判決原告勝訴部分係依民事訴訟法第436條之8訴訟適用小
    額程序所為被告敗訴之判決，依同法第436條之20規定，應
    依職權宣告假執行，並依同法第392條第2項規定，依職權宣
    告被告如供擔保，得免為假執行。
六、本件事證已臻明確，兩造其餘攻擊防禦方法及舉證，經審酌
    與判決結果不生影響，爰不逐一論述。
七、本件原告係提起刑事附帶民事訴訟，經本院刑事庭裁定移送
    前來，依刑事訴訟法第504條第2項規定，無庸繳納裁判費，
    且本件訴訟繫屬期間亦未增生訴訟費用事項，故無訴訟費用
    負擔問題，附此敘明。
中　　華　　民　　國 　110　　年　　11　　月　　18　　日
                  彰化簡易庭  法  官　黃士瑋
以上正本係照原本作成。
如不服本判決，僅得以判決違背法令為理由提起上訴，並應於判
決送達後20日內，向本院提出上訴狀。（須按他造當事人之人數
附繕本）。如委任律師提起上訴者，應一併繳納上訴審裁判費。
中　　華　　民　　國 　110　　年　　11　　月　　18　　日
                              書記官  張莉秋